臺灣桃園地方法院刑事判決　　　　　　　　　　　　　九十三年度易緝字第二六號
　　公　訴　人　臺灣桃園地方法院檢察署檢察官
　　被　　　告　乙○○
右列被告因竊盜案件，經檢察官提起公訴（八十九年度偵字第一八七八七號），本院
判決如左：
    主  文
乙○○共同連續攜帶兇器竊盜，處有期徒刑拾月，扣案之鑰匙壹支沒收。
    事  實
一、乙○○前於民國八十八年間因竊盜案件，經臺灣新竹地方法院於八十九年一月三
    十一日，以八十八年度易字第一一五一號判決判處有期徒刑一年，提起上訴後，
    經臺灣高等法院以八十九年度上易字第一六七八號判決撤銷原判決改判處有期徒
    刑七月確定，嗣於九十年二月三日執行完畢（不構成累犯）。竟與戊○○（業經
    臺灣高等法院判決確定）基於共同意圖為自己不法所有之概括犯意聯絡，先於八
    十九年五月十五日中午某時許，共同至苗栗縣苗栗市○○○路一五巷大坪頂郵局
    旁，見趙志豪所有車牌號碼為ＩＭ—五九○八號自用小客車停放該處，即推由乙○○持其所有鑰匙一支以破壞該車之車門鎖、電門鎖（毀損部分，業據趙志豪於
    偵查中提出告訴），並由戊○○在旁等候把風方式，竊取趙志豪所有上開自用小
    客車，得手後，由二人共同供代步使用。復與戊○○共同基於前開概括犯意聯絡
    ，於同年月二十日某時許，在新竹縣竹東鎮○○路旁，推由戊○○以乙○○所有
    之客觀上足以對他人生命身體造成危險而為兇器之長約十五公分之鐵製扳手一支
    ，竊取己○○所有之車號ＡＴ—二八九六號自用小客車之車牌二面，得手後將之
    懸掛在前開竊得之自小客車使用，嗣於同年月二十三日十五時五十分許，乙○○
    駕駛前開竊得之自小客車搭載戊○○，行經新竹縣竹東鎮○○路四段四五一巷時
    ，為警查獲，並當場扣得乙○○所有供竊車所用之鑰匙一支，始偵悉上情。
二、案經新竹縣警察局竹東分局報告臺灣新竹地方法院檢察署檢察官呈請臺灣高等法
    院檢察署令轉臺灣桃園地方法院檢察署檢察官偵查起訴。
    理  由
一、右揭事實業據被告乙○○於檢察官偵訊及本院調查、審理時坦承不諱，核與共犯
    戊○○於偵查中供述相符，並據告訴人趙志豪、己○○分別於偵查及警詢中指述
    綦詳，復有贓證物品認領保管收據、車輛竊盜、車牌失竊資料個別查詢報表查詢
    認可資料、車籍作業系統查詢認可資料，及被告乙○○所有供犯罪所用之鑰匙一
    支扣案可稽，又共犯戊○○因上開竊盜犯行及其他竊盜犯行，業經臺灣高等法院
    以九十年度易字第二一二號判決判處有期徒刑一年六月確定在案，此有該刑事判
    決書在卷可參，則被告乙○○與共犯戊○○以鑰匙竊取、毀損告訴人趙志豪所有
    之自小客車，及以扳手竊取被害人己○○所有自小客車之車牌，並共同使用竊得
    之自小客車，其二人就上開犯行間確有犯意之聯絡及行為之分擔，本件事證明確
    ，被告上開連續竊盜犯行堪以認定，應依法論科。
二、核被告乙○○與共犯戊○○二人共同竊取被害人趙志豪所有自小客車部份，係犯
    刑法第三百二十條第一項竊盜罪，另毀損趙志豪所有自小客車之車門鎖、電門鎖
    部份，則係犯刑法第三百五十四條之毀損罪；另被告乙○○與共犯戊○○二人，
    推由共犯戊○○攜帶長約十五公分之鐵製扳手一支，竊取被害人己○○所有自小
    客車之車牌二面之犯行，業據共犯戊○○於檢察官偵訊時供稱明確（見八十九年
    度偵字第二九０七號卷第二六頁反面、第二七頁正面），可見該鐵製扳手於客觀
    上足以對人之身體、生命構成威脅，而具有危險性，屬於兇器無訛，是被告乙○○此部分所為，係犯刑法第三百二十一條第一項第三款之攜帶兇器而竊盜之加重
    竊盜罪。被告乙○○與共犯戊○○就上開犯行間，有犯意之聯絡及行為之分擔，
    均應論以共同正犯。被告乙○○所為前述二次竊盜之行為，時間緊接，所犯罪名
    基本構成要件相同，顯係出於概括犯意反覆為之，為連續犯，應依刑法第五十六
    條之規定從情節較重之攜帶兇器竊盜罪，依連續犯論以一罪並加重其刑。被告所
    犯連續攜帶兇器竊盜罪及毀損罪間，有方法目的之牽連關係，應依刑法第五十五
    條牽連犯規定，從較重之連續攜帶兇器竊盜罪處斷。公訴人起訴事實雖未記載被
    告乙○○所犯之毀損罪之事實，然此部分既與起訴並論罪之事實具有牽連犯之關
    係，自為起訴效力之所及，本院自應併予審理。至公訴人認被告有竊盜之惡習，
    請求併予諭知應於刑之執行前令入勞動場所強制工作等語，惟按竊盜犯贓物犯保
    安處分條例所指之習慣犯，與累犯、連續犯之性質有別，必須有具體之事實，足
    資證明行為人有犯罪之惡習及慣行，始有習慣犯規定之適用，並非一有累犯或連
    續犯之情形，即可認為有犯罪之習慣（最高法院五十四年度臺上字第三０四一號
    判決要旨參照）。本件被告前雖犯有事實欄所載之竊盜案件，然被告此次係因無
    代步工具而竊取他人之自小客車及車牌各一次，尚難認被告當時有竊盜之惡習，
    此核與竊盜犯贓物犯保安處分條例第三條第一項所定有犯罪之習慣或以犯竊盜罪
    為常業而得宣告強制工作之要件有間，公訴人請求本院對被告為強制工作之諭知
    ，尚有未合，附此敘明。爰審酌被告素行不佳（有臺灣高等法院被告全國前案紀
    錄表在卷可參），犯罪造成之社會治安之危害，竊取之自小客車及車牌業經被害
    人領回，犯罪後坦承犯行，態度尚佳等一切情狀，量處如主文所示之刑，以資懲
    儆。至被告乙○○所用以竊盜之鑰匙一支，為被告乙○○所有且係供犯罪所用之
    物，業據被告乙○○供述在卷，爰依刑法第三十八條第一項第二款宣告沒收，另
    被告二人犯罪時所用之扳手一支非屬違禁物，且未經扣案，為免日後執行困難，
    該扳手一支，爰不為沒收之諭知，附此敘明。
三、至公訴意旨另以：被告乙○○又基於同一概括犯意，於八十九年五月間某日，在
    新竹市中華大學附近，以客觀上足供為兇器之物品，打開丙○○所有車牌號碼Ｏ
    Ｂ—○八四六號自用小客車之駕駛座旁車門，竊取丙○○所有之手錶一支、駕駛
    執照一張等物，又於八十九年六月上旬間某日，在桃園縣三林村民族路四四三號
    附近，以客觀上足供為兇器之物，撬開甲○○所有車牌號碼為ＬＥ—九六一八號
    自用小客車車門，竊取甲○○放置於該車之「大潤發」、「萬客隆」、「漫畫王
    」會員卡等財物，得手後，將之藏放於身上，嗣於八十九年六月六日凌晨三時許
    ，在新竹縣竹東鎮○○路六十八巷口為警查獲，並在被告身上當場起出丙○○所
    有駕駛執照一張、甲○○所有上開會員卡三張等物，因認被告乙○○上開所為，
    亦犯刑法第三百二十一條第一項第三款加重竊盜罪嫌云云，惟訊據被告堅詞否認
    有何公訴人所指之上開竊盜犯行，辯稱：丙○○的駕駛執照及甲○○所有之會員
    卡三張均係伊撿到的，伊沒有偷這些證件等語。而公訴人認被告有上揭竊盜犯行
    無非係以上開證件均係在被告身上起獲，被害人甲○○、丙○○之指述及被告辯
    稱撿到駕駛執照之時間與被害人甲○○指稱遭竊之時間不符等為其主要之論據。
    經查上開證件固均係在被告身上起獲，然被告取得上開證件之原因有可能係因侵
    占、收受贓物等，其取得之原因不一而足，尚難認僅有竊盜之原因；又被害人所
    有上開之證件遭竊之事實，雖據被害人丙○○、甲○○於警詢中指述綦詳，然渠
    等並未能明確指述係遭何人竊盜，是被害人之指述亦不足為被告不利之認定；另
    被告並無自證己罪之義務，縱被告辯稱拾獲證件之時間有明顯之瑕疵，若無其他
    積極證據證明被告有竊盜之犯行，尚難以被告之辯解不足採信，而為被告有罪認
    定，最高法院三十年上字第一八三一號判例意旨亦著有明文可參，略以：「認定
    犯罪事實應依證據，為刑事訴訟法所明定，故被告否認犯罪事實所持之辯解，縱
    屬不能成立，仍非有積極證據足以證明其犯罪行為，不能遽為有罪之認定」，是
    自難以被告之上開辯解不足採信，遽以認定被告有公訴人所指之上開竊盜犯行，
    此外，復查無其他積極證據足資證明被告有上開竊盜犯行，此部分本應為被告無
    罪之諭知，然公訴人認此部分與前開論罪科刑部分，有連續犯之裁判上一罪關係
    ，爰不另為無罪之諭知，附此敘明。
四、退併辦部分：檢察官移送併案審理（臺灣新竹地方法院檢察署九十年度偵字第一
    ００二號）略以：被告乙○○與共犯丁○○於九十年二月六日十六時許，在新竹
    縣竹東鎮○○路二二四號前空地，竊取被害人彭運文所有車牌號碼Ｗ二—九六七
    ０號自小貨車，又於同年月七日凌晨二時二十分許，與共犯丁○○駕駛上開自小
    貨車至庚○○設於新竹縣竹東鎮○○路○段一八一號之工廠前，由共犯丁○○持
    Ｔ型扳手動手撬該工廠鐵門，欲入內行竊，被告乙○○則在車上把風，因認被告
    乙○○另涉有上開連續竊盜罪嫌云云，然訊據被告乙○○堅詞否認涉有上開犯行
    ，且共犯丁○○因竊盜被害人彭運文所有上開自小貨車之犯行，業經臺灣高等法
    院以九十年度上易字第三００八號判決有罪確定，並未認被告乙○○有參與竊取
    上開自小貨車之犯行，此有上開刑事判決書在卷可參，況證人丁○○於本院審理
    時亦到庭證述：伊並沒和被告乙○○一起去偷東西，該自小貨車是伊偷的，並借
    給被告乙○○使用等語（見本院九十三年三月十八日審判筆錄第六頁、第七頁）
    明確。又檢察官所指被告之上開竊盜犯行距本院前開論罪科刑部分最近一次竊盜
    犯行之時間（即八十九年五月二十日），超過八個月以上的時間，雖兩者犯罪手
    法相似，然時間並非緊接，足見併辦審理部分顯與本院前開論罪部分並無連續犯
    之裁判上一罪關係，本院自無從併予審理，此部分應退由公訴人另為適法之處理
    ，附此敘明。
據上論斷，應依刑事訴訟法第二百九十九條第一項前段，刑法第二十八條、第五十六
條、第三百二十一條第一項第三款、第三百五十四條、第五十五條、第三十八條第一
項第二款，罰金罰鍰提高標準條例第一條前段，判決如主文。
本案經檢察官陳美華到庭執行職務。
中      華        民        國      九十三    年    三    月    三十    日
                                臺灣桃園地方法院刑事第二庭
                審判長法  官 徐培元
                                          法  官 林晏鵬
                                          法  官 許乃文
右正本證明與原本無異。
如不服本判決，應於判決送達後十日內向本院提出上訴狀( 應附繕本 )，上訴於
臺灣高等法院。
                                          書記官 陳慧玲
中        華        民        國     九十三   年    三    月    三十    日
附錄本件論罪科刑法條：
刑法第三百二十一條、第三百五十四條。
中華民國刑法第三百二十一條（加重竊盜罪）
犯竊盜罪而有左列情形之一者，處六月以上、五年以下有期徒刑：
一  於夜間侵入住宅或有人居住之建築物、船艦或隱匿其內而犯之者。
二  毀越門扇、牆垣或其他安全設備而犯之者。
三  攜帶兇器而犯之者。
四  結夥三人以上而犯之者。
五  乘火災、水災或其他災害之際而犯之者。
六  在車站或埠頭而犯之者。
前項之未遂犯罰之。
中華民國刑法第三百五十四條（毀損器物罪）
毀棄、損壞前二條以外之他人之物或致令不堪用，足以生損害於公眾或他
人者，處二年以下有期徒刑、拘役或五百元以下罰金。
